【裁判字號】    90,訴,1733
【裁判日期】    901113
【裁判案由】    槍砲彈藥刀械管制
【裁判全文】
臺灣板橋地方法院刑事判決                        九十年度訴字第一七三三號
    公  訴  人  臺灣板橋地方法院檢察署檢察官
    被      告  乙○○
右列被告因違反槍砲彈藥刀械管制條例案件，經檢察官提起公訴（九十年度偵字第一
○三八三號），本院判決如左：
    主  文
乙○○未經許可，寄藏可發射子彈具有殺傷力之改造手槍，處有期徒刑壹年貳月，併
科罰金新臺幣參萬元，罰金如易服勞役以銀元佰元即新臺幣玖佰元折算壹日。扣案
之仿COLT廠半自動手槍製造之改造金屬玩具手槍壹把（槍枝管制編號：000000
0000號，含彈匣壹個）及改造子彈共伍顆，均沒收。
    事  實
一、乙○○於民國九十年五月十一日晚上九時至十時之間某時分（確實時間不詳），
    在其不知情之友人位於臺北縣中和市○○路之住處，受託代為保管甲○○（嗣到
    案後，另行審結）所交付具有殺傷力之仿COLT廠半自動手槍製造之改造金屬玩具
    手槍一把（槍枝管制編號：0000000000號，含彈匣一個）及供該玩具
    手槍所用具有殺傷力之改造子彈十二顆（其中七顆改造子彈於鑑定過程中業經試
    射擊發），其隨即將之置放於其友人上開住處，而寄藏該等槍彈。嗣於九十年六
    月十二日凌晨一時十分許，在臺北縣新莊市○○路十五號前，其原欲將該等槍彈
    交還予甲○○，適經警當場查獲，並扣得上開改造玩具手槍一把及改造子彈十二
    顆，而循線偵悉上情。
二、案經臺北縣警察局板橋分局報請臺灣板橋地方法院檢察署檢察官偵查起訴。
    理  由
一、右揭事實，業據被告乙○○於警訊時及偵審中均坦承不諱，核與同案被告林英志
    於警訊及偵查中所述之情節相符，而查，扣案之改造金屬玩具手槍一把（槍枝管
    制編號：0000000000號，含彈匣一個），係由仿COLT廠半自動手槍之
    金屬玩具手槍，槍身組合土造金屬滑套與槍管改造而成之改造手槍，機械性能良
    好，具有殺傷力；另改造子彈十二顆，均係土造子彈，具直徑約十MM圓錐狀金屬
    彈頭而成，均可擊發，具有殺傷力等節，亦有內政部警政署刑事警察局九十年六
    月十八日刑鑑字第八五一二二號鑑驗通知書一份在卷足憑，已足認被告乙○○上
    開於警訊時及偵查中之自白，應與事實相符。此外，復有上述改造玩具手槍一把
    及改造子彈五顆（其中七顆改造子彈於鑑定過程中業經試射擊發）扣案可證，本
    件事證明確，被告犯行洵堪認定，應依法論科。
二、查扣案之改造玩具手槍及改造子彈均係具有殺傷力之槍砲及子彈，分別屬槍砲彈
    藥刀械管制條例第四條第一項第一、二款所稱之可發射子彈具有殺傷力之槍砲及
    子彈，依同條例第五條規定，非經中央主管機關許可不得持有、寄藏，被告乙○
    ○未經許可寄藏該等槍砲及子彈，核其所為，係犯槍砲彈藥刀械管制條例第十條
    第四項之未經許可寄藏可發射子彈具有殺傷力之改造玩具手槍罪及同條例第十二
    條第四項之未經許可寄藏子彈罪；其係以一行為觸犯上開二罪名，為想像上競合
    犯，應依刑法第五十五條前段規定，從一重之未經許可寄藏可發射子彈具有殺傷
    力之改造玩具手槍罪處斷；至其持有上開改造玩具手槍及子彈之低度行為，應為
    寄藏之高度行為所吸收，不另論罪。爰審酌被告乙○○任意受託保管具有殺傷力
    之槍彈，對社會治安構成潛在威脅，並參酌其素行狀況、犯罪動機、目的、手段
    及犯罪後態度等一切情狀，量處如主文所示之刑，並就併科罰金刑部分諭知易服
    勞役之折算標準，以示懲戒。末按槍砲彈藥刀械管制條例第十九條第一項之規定
    ，不問對行為人有無預防矯治其社會危險性之必要，一律宣付強制工作三年，限
    制其中不具社會危險性之受處分人之身體、自由部分，其所採措施與所欲達成預
    防矯治之目的及所需程度，不合憲法第二十三條所定之比例原則，是犯上開條例
    第十九條所定之罪，不問對行為人有無預防矯治其社會危險性之必要，一律宣付
    強制工作三年之部分，應自八十七年十二月十八日起停止適用，業經司法院大法
    官會議釋字第四七一號解釋在案，本件被告乙○○非法寄藏改造玩具手槍及子彈
    之犯行，雖足以威脅社會治安，進而危害他人生命、身體、自由、財產之安全，
    惟其持有槍彈數量尚非鉅多，亦未查獲涉及其他犯罪情事，尚難認其有何犯罪習
    慣或以犯罪為常業之情形，則依被告乙○○未經許可寄藏槍彈犯行之嚴重性、所
    表現之危險性及對未來行為之期待性等節綜合以觀，尚難認有預防矯治其社會危
    險性之必要，本院因認被告乙○○所受如主文所示之刑，已屬相當，並無再施以
    強制工作之必要，爰不另予諭知被告乙○○於刑之執行完畢或赦免後，令入勞動
    場所，強制工作三年，併此敘明。
三、扣案如事實欄所載之仿COLT廠半自動手槍製造之改造金屬玩具手槍一把（槍枝管
    制編號：0000000000號，含彈匣一個），係屬違禁物，另改造子彈十
    二顆原先雖均具有殺傷力，惟其中七顆改造子彈於鑑定過程中業經試射擊發，有
    上開內政部刑事警察局鑑驗通知書一紙在卷足憑，則該七顆改造子彈既已因試射
    擊發而不具有殺傷力，自難認仍屬違禁物，從而，本件扣案之改造子彈十二顆中
    ，僅有其餘尚未試射擊發之五顆改造子彈屬違禁物，爰與上述改造手槍違禁物部
    分，依刑法第三十八條第一項第一款之規定併予宣告沒收。
四、被告甲○○部分嗣到案後，另行審結。
據上論斷，應依刑事訴訟法第二百九十九條第一項前段，槍砲彈藥刀械管制條例第十
一條第四項、第十二條第四項，刑法第十一條前段、第四十七條、第四十二條第二項
、第三十八條第一項第一款，罰金罰鍰提高標準條例第二條，現行法規所定貨幣單位
折算新臺幣條例第二條，判決如主文。
本案經檢察官賴惠慈到庭執行職務
中      華      民      國      九十      年    十一      月    十三    日
                                      臺灣板橋地方法院刑事第一庭
                                          法  官  邱  靜  琪
右正本證明與原本無異。
如不服本判決，應於判決送達後十日內向本院提出上訴狀 (應附繕本) ，上訴於臺灣
高等法院。
                                          書記官  黃  頌  棻
中      華      民      國      九十      年    十一      月    十五    日
附錄本案論罪科刑法條全文：
槍砲彈藥刀械管制條例第十一條第四項：
未經許可，製造、販賣或運輸第四條第一款所稱其他可發射金屬或子彈具有殺傷力之
各式槍砲者，處五年以上有期徒刑，併科新臺幣一千萬元以下罰金。
未經許可，轉讓、出租或出借前項所列槍砲者，處三年以上十年以下有期徒刑，併科
新臺幣七百萬元以下罰金。
意圖供自己或他人犯罪之用，而犯前二項之罪者，處無期徒刑或七年以上有期徒刑，
併科新臺幣一千萬元以下罰金。
未經許可，持有、寄藏或意圖販賣而陳而列第一項所列槍砲者，處一年以上七年以下
有期徒刑，併科新臺幣七百萬元以下罰金。
第一項至第三項之未遂犯罪之。
槍砲彈藥刀械管制條例第十二條第四項：
未經許可，製造、販賣或運輸子彈者，處一年以上七年以下有期徒刑，併科新臺幣五
百萬元以下罰金。
未經許可，轉讓、出租或出借子彈者，處六月以上五年以下有期徒刑，併科新臺幣三
百萬元以下罰金。
意圖供自己或他人犯罪之用，而犯前二項之罪者，處三年以上十年以下有期徒刑，併
科新臺幣七百萬元以下罰金。
未經許可，持有、寄藏或意圖販賣而陳列子彈者，處五年以下有期徒刑，併科新臺幣
三百萬元以下罰金。
第一項至第三項之未遂犯罰之。


司法院資訊處製作；財團法人民間司法改革基金會備份。
